臺灣高等法院刑事判決　　　　　　　　94年度上易字第1512號
上　訴　人　臺灣桃園地方法院檢察署檢察官
被　　　告　丙○○
被　　　告　戊○○
被　　　告　己○○
選任辯護人　莊守禮律師
　　　　　　邱鎮北律師
被　　　告　庚○○（更名為許庠承）
被　　　告　辛○○
被　　　告　壬○○
被　　　告　乙○○
上列上訴人因被告妨害自由案件，不服臺灣桃園地方法院92年度
易字第1020號，中華民國92年12月2日第一審判決（起訴案號：
臺灣桃園地方法院檢察署91年度偵字第13672號），提起上訴，
本院判決如下：
    主  文
上訴駁回。
    理  由
一、公訴意旨略以：被告己○○於民國八十四年間與告訴人丁○○共同投資汽車模具之生意，由被告己○○出資現金供丁○○研發並生產，嗣後丁○○因生意經營不善，舉家搬遷，被
    告己○○經多方找尋後，遂夥同被告戊○○、丙○○、壬○○、乙○○、庚○○及辛○○（下稱被告己○○等七人），
    於民國九十一年六月十九日下午，至丁○○位在桃園縣新屋
    鄉清華村十五鄰北勢二十之一號住處，要求丁○○償還先前
    之投資款、借款及紅利，共計新臺幣（下同）二百五十萬元
    ，因丁○○不從，且無法支付如此龐大之金額，竟共同對丁○○及丁○○之妻李翠屏恫稱：若不償還前揭款項，即搬走
    工廠內之機器，命丁○○及李翠屏簽發本票及簽立協議書，
    致丁○○及李翠屏心生畏佈，共同簽下面額共計二百五十萬
    元之本票四十三張及協議書一份，以此脅迫之方式，使丁○○及李翠屏行無義務之事；被告己○○等人復見丁○○所有
    、登記在甲○○（經查甲○○為丁○○之員工）名下之車號
    Ｋ六─二二一六號自小客車（下稱系爭汽車）停在屋外，即
    先強制丁○○及李翠屏簽立汽車買賣合約書，復強行將丁○○置放桌上之車鑰匙取走後，將前開自小客車駛離；因認被
    告己○○等七人共同涉有刑法第三百零四條第一項強制罪嫌
    云云。
二、訊據被告己○○、戊○○、丙○○、壬○○、乙○○、庚○○及辛○○均堅詞否認前揭共同強制犯行；被告己○○辯稱
    ：告訴人以共同投資為藉口，誘使其受騙出資供告訴人研發
    、生產模具，且告訴人另向其借款，孰料告訴人未經與其協
    商及結算，即舉家搬遷，經其多方找尋，方知悉告訴人下落
    ，但告訴人為躲避債務，一再搬遷躲避，對其之索債請求置
    之不理，其只好委請被告戊○○找人協助其一同前去與告訴
    人處理與債務事宜，前揭簽立本票及協議書，是經過與告訴
    人長時間協商之後，告訴人與伊妻李翠屏自願簽的，因為伊
    等找不到人擔保，所以自願提供車子作為擔保，並簽立汽車
    買賣合約書，雙方言明於告訴人清償一定額度債務後，其即
    應將該自小客車歸還予告訴人，其等並無對告訴人或伊妻施
    以強暴或脅迫手段等語；被告戊○○辯稱：當天伊是陪伊朋
    友己○○去處理與丁○○債務問題，伊才叫丙○○找其他人
    一起過來，當時是丁○○說要把投資款轉為借款，己○○不
    相信他們願意還，就找人來作擔保，丁○○那時也有找人擔
    保，但是沒有找到，丁○○說他現有的只有車輛，作為第一
    張本票到期兌現的擔保，只要第一張面額六萬元之本票兌現
    ，就把車子還給他，同意以後才簽了買賣合約書還有之後的
    本票及協議書，如果伊等有對告訴人或伊妻進行恫嚇，雙方
    何需進行長時間磋商等語；被告丙○○辯稱：當天是戊○○
    找伊一起過去處理己○○與丁○○債務問題，己○○說如果
    拿不到錢，想把投資的器具拿回來，所以伊才找其他人一起
    過去，並預先請辛○○叫好「回頭車」以便載運，並請簡家
    邑找人協助搬模具，當天是經過協調，讓丁○○分期還，所
    以就簽了本票、協議書，簽汽車買賣合約書是因為丁○○之
    前已經跳票過很多次了，所以原本要找人擔保，但是丁○○
    沒有辦法找，所以就拿車子作為第一張票的擔保，等票兌現
    時就將車子返還等語；被告壬○○辯稱：當天是戊○○跟伊
    說要去搬東西，所以伊才找了乙○○、庚○○及辛○○過去
    幫忙，伊等當時沒有進去，在外面等，沒有搬到東西就離開
    了等語；被告乙○○、庚○○及辛○○則均辯稱：當天是壬○○找伊等一起過去幫忙搬東西，伊等過去之後在工廠外面
    等了很久，後來是壬○○跟伊等說不用搬東西了，伊等就離
    開了，伊等都在工廠外面沒有進去等語。
三、公訴人認被告己○○等七人共同涉有上開強制犯行，係以：
    (一)告訴人丁○○之指訴；(二)被害人李翠屏之證述；(三)證人甲○○之證述；(四)告訴人丁○○對於與被告己○○債務金額認
    知差距過大，且被告己○○等七人人數眾多，及被告壬○○
    、乙○○、庚○○及辛○○等人均供稱係被告丙○○告知欲
    至北部處理債務，該處為工廠，可能要搬機器，認被告己○○等七人確曾以搬走機器等情恐嚇、脅迫丁○○、李翠屏等
    人；(五)及卷附協議書、本票四十三紙及汽車買賣合約書、贓
    物領據等為據。告訴代理人並於本院審理時陳稱：姑不論被
    告己○○與告訴人間之債權債務關係為何，被告己○○不循
    正當合法之途徑，竟夥同多人前去告訴人住處，其中四名大
    漢進入屋內，其餘守在門外，此等情形已足致告訴人心理造
    成嚴重恐懼，且使告訴人無法抗拒其等之強制、脅迫行為；
    且查刑法第304條強制罪之成立，僅須以所用之強暴手段足
    以妨害他人行使權利，或足以使他人行無義務之事為己足，
    並非以被害人之自由完全受到壓制為必要，被告等多人守在
    告訴人家中，不斷揚言不簽本票就搬貨，並揚言將不利於告
    訴人之兒女，即已直接拘束告訴人之自由意志，難以抗拒被
    告等之要求，是被告等所為，確應成立強制罪無疑云云。
四、按犯罪事實應依證據認定之，無證據不得認定犯罪事實；如
    不能證明被告犯罪者，應諭知無罪之判決，刑事訴訟法第一
    百五十四條第二項、第三百零一條第一項分別定有明文。次
    按認定不利於被告之事實，須依積極證據，茍積極之證據本
    身存有瑕疵而不足為不利於被告事實之認定，即應為有利於
    被告之認定，更不必有何有利之證據，而此用以證明犯罪事
    實之證據，猶須於通常一般人均不至於有所懷疑，堪予確信
    其已臻真實者，始得據以為有罪之認定，倘其證明尚未達到
    此一程度，而有合理性之懷疑存在，致使無從為有罪之確信
    時，即應為無罪之判決，此有最高法院八十二年度臺上字第
    一六三號判決、七十六年臺上字第四九八六號、三十年上字
    第八一六號等判例意旨可資參照。又按刑法第一百六十九條
    第一項之誣告罪，以意圖他人受刑事或懲戒處分，而向該管
    公務員誣告為要件，故該項犯罪不特須指出具體事實，足以
    使人受刑事或懲戒處分，且須明知其虛偽，具有故意構陷之
    情形，始能成立，如對於事實有所誤認或懷疑，或事出有因
    ，懷疑他人涉嫌犯罪而向偵查機關告訴（發）或向法院自訴
    ，縱令所告案件經檢察官處分不起訴或法院判決無罪，因申
    告人主觀上欠缺誣告之故意，自不能令負誣告罪責，此分據
    最高法院二十二年度上字第二三六八號判例、四十年度臺上
    字第八八號判例、八十二年度臺上字第一六三七號判決、及
    八十三年度臺上字第三○○號判決等闡釋甚明在案。另按檢
    察官就被告犯罪事實，應負舉證責任，並指出證明之方法，
    刑事訴訟法第一百六十一條第一項定有明文，亦即檢察官就
    被告之犯罪事實應負實質之舉證責任，以貫徹無罪推定原則
    。而認定犯罪事實所憑之證據，雖不以直接證據為限，間接
    證據亦包括在內，然而無論直接或間接證據，其為訴訟上之
    證明，須於通常一般之人均不致有所懷疑，而得確信其為真
    實之程度者，始得據為有罪之認定，倘其證明尚未達到此一
    程度，而有合理之懷疑存在時，即應為有利於被告之認定，
    更不必有何有利之證據，最高法院三十年度上字第八一六號
    、七十六年度台上字第四九八六號判例可資參考。再按修正
    新修正刑事訴訟法第一百五十四條證據裁判主義之規定，乃
    揭櫫國際公認之刑事訴訟無罪推定原則，為修正刑事訴訟法
    保障被告人權之重要指標，法院自應嚴守此一原則，在檢察
    官所舉證據及法院依法定職權調查所得之證據，足以證明被
    告有罪之前，自應推定其無罪。若所得證據其為訴訟上之證
    明，尚未達於通常一般人均不致有所懷疑，而得確信其為真
    實之程度者，自不能為有罪之認定，此為上開無罪推定原則
    之當然闡釋，自不能因犯罪之調查難易不同而有異，其理甚
    明。（最高法院93年度台上字第6750號判決參照）因此最新
    修正公布之刑事訴訟法第154條第1項增訂「被告未經審判證
    明有罪確定前，推定其為無罪」之規定。
五、經查：被告己○○等七人經合法傳喚，於本院審理期日均未
    到庭；然查：
    (一)被告己○○等七人為向告訴人丁○○追討債務，於前開時
      間至丁○○住處，經雙方研商後，丁○○及其妻為此而共
      同簽發總金額共計二百五十萬元本票四十三紙、協議書，
      告訴人丁○○並簽具汽車買賣合約書，而系爭汽車由被告
      己○○等七人取走等情，業據被告己○○等七人於警詢及
      偵、原審、本院準備程序中供承不諱，並有該協議書、本
      票四十三紙及汽車買賣合約書、丁○○所出具領回系爭汽
      車之贓物領據等（見偵查卷第四０、四七至四八、五０至
      五九頁）附卷可稽。
    (二)丁○○及其妻李翠屏於偵查、原審、本院雖先後指稱：伊
      等與被告己○○合作經營模具生意發生虧損，投資款應自
      行負擔，但就其中未開發的一組模具費用約四十萬元，其
      等須還給被告己○○，但已陸續返還將近十萬元，其等僅
      積欠被告己○○三十幾萬元，是被告己○○等七人要其等
      不僅返還上開欠款，且連其投資款也要其等負責，否則就
      要搬走工廠內器具相脅，其等不得已才共同簽立上開本票
      、協議書、汽車買賣合約書，並任由被告己○○等七人逕
      自強將系爭汽車取走。惟查：
    1.被告己○○與丁○○合作汽車模具生意，被告己○○因此
      交付投資款共計一百九十二萬五千元等情，有卷附被告己○○與丁○○所簽立之合約書可按（見偵查卷第四五至四
      六頁）。被告己○○於警詢及偵查、原審中供稱：其除交
      付上開投資款外，丁○○以需週轉為由向伊借現金三十五
      萬元，之後有一批貨出賣可分得紅利十六萬元，丁○○說
      加入借款以五十萬元計算，並有開二十四張本票給伊，僅
      兌現其中三張，丁○○人就不見了等語，並提出丁○○所
      簽發三紙本票為據（見偵查卷第一一五至一一七頁）。丁○○就此於警詢及偵查、原審中雖否認有另外借款，陳稱
      並所簽發二十四張本票，係為返還上開所述未開發模具費
      用所簽發。然丁○○於本院準備程序中坦承有積欠被告己○○三十幾萬元無誤，伊日後願意清償云云（見本院卷第
      47頁），足見被告己○○所稱：告訴人積欠其債務云云，
      並非子虛烏有之詞；且依丁○○於原審審理中所自承：（
      己○○跟你的投資，你認為到何時開始雙方關係結束？）
      他講說伊等的模具不要再生產了，伊就沒有再開工過了，
      大約是在八十四、五年間˙˙˙（你搬走後有無主動跟己○○聯絡？）沒有˙˙˙（你們結束合作關係有無作清算
      ？）沒有等語（見原審九十二年十一月十八日審判筆錄）
      ，丁○○與被告己○○合作關係結束後既從未清算過，且
      亦未曾與被告己○○聯絡，如何能與被告己○○算得出上
      開未開發模具款項？參以丁○○於偵查、原審中所述，前
      揭退還未開發模具費用，係告知被告己○○之子張仁威，
      然證人張仁威就此於原審調查中證稱：（你父親跟丁○○
      結束合夥事業的時候，丁○○有無跟你提過這件事情？）
      之前伊都不認識他，所以他沒有跟伊提過˙˙˙（告訴人
      丁○○說他事業結束時有跟你說過汽車模具的事？）告訴
      人丁○○從來沒有跟伊提過這件事情等語（見原審九十二
      年八月二十日訊問筆錄）；從而，丁○○上開所述簽發二
      十四張本票係為了返還未開發模具費用一事，不僅無證據
      足以證明，核諸上開事證，足認被告己○○所述，本件合
      作開發模具，除有陸續交付投資款外，其尚有另行交付借
      款等情，應可採信。
    2.就被告己○○等七人為何於前開時地前往告訴人丁○○住
      處，依被告己○○於原審及本院調查中所述：八十四年跟
      他簽訂投資契約以後，錢拿完以後他人就搬走了，到了八
      十七年張耀焜碰到丁○○有跟伊說，八十七年伊有去一次
      ，伊有找到丁○○，他開了二十四張本票給伊，一張金額
      是二萬六千元，他只付了三張的錢給伊，三張金額總計七
      萬多元，之後人又不見了，直到本件行為時前幾天，張耀
      焜又說看到丁○○，所以帶伊過去找他，（丁○○欠你的
      款項有多少？）現金借的部分五十萬元，投資款是一百九
      十五萬元，上開本票的部分是五十萬元借款加上利息的等
      語；此與證人張耀焜於原審調查中所述：因為當時他們合
      夥是伊介紹的，之後己○○找不到丁○○，伊就去找丁○○出來，因為他們之前就這個債務跑了三次了，（知不知
      道他們是什麼債務？）他投資模具，但是丁○○拿到投資
      款以後，沒有去生產，因為伊有去他的工廠去看，沒有看
      到他有生產模具的成品，所以己○○找他拿回投資款項等
      語相符（以上見原審九十二年八月六日訊問筆錄），並與
      被告戊○○以上所為辯稱，並無二致。從而，本件被告己○○所稱：其因與告訴人丁○○合作投資研發、生產模具
      ，其因交付款項共計約二百四十幾萬元，然告訴人丁○○
      竟以不到一年時間，即以經營不善為由避不見面，其懷疑
      丁○○並未將該款項實際用於經營模具開發云云，信而有
      徵，並非憑空杜撰，則被告己○○主觀上認為上開所交付
      款項係遭告訴人丁○○詐騙，且因丁○○亦不諱言未經與
      被告己○○結算及曾多次搬遷屬實，則被告己○○因而懷
      疑丁○○惡性詐財，並要丁○○連帶利息共計二百五十萬
      元一併返還，衡情乃屬清算處理與丁○○間債務之問題，
      尚難謂強使丁○○行無義務之事。
    3.依告訴人丁○○於原審審理中所述：伊回到家的時候已經
      五點多了，他們已經在工廠裡面，伊回到工廠後，他們就
      跟伊談伊欠他們的模具費用要退回給他們四十幾萬，他們
      就說既然來了，不可能只退四十幾萬連之前的投資費用也
      要退回去，伊就說投資就投資了，賠錢伊也是賠錢，而且
      當時模具也有量產出來，有出過一兩批，他們就說那是伊
      的事情，跟他們沒有關係，他們就是要錢，己○○就說他
      不管，讓戊○○他們處理，後來就在談條件，一直談，本
      來是五個人，後來又來了三部車，那時後大約是八點多，
      伊看人那麼多，會害怕，他們說了一些恐嚇的話，他們說
      伊兒子在讀國中，他們都知道˙˙˙其中有一個年紀比較
      大的，他說要是他跟伊投資的話，伊早就沒命了，後來又
      談，他們說如果伊不簽本票的話，叫人來搬伊工廠的東西
      ，伊樓上的東西，是伊分租給客戶的，他們也說要搬走，
      他們有說伊的工廠有堆高機要搬東西很快，他們可以叫車
      子來搬很快，後來就談到要搬東西，伊說欠他們的錢一個
      月二萬元給他，他們說不要，他們說最少要十萬元，後來
      談到後來沒有結果，他們自己列一個帳目給伊，然後跑出
      去買本票回來，九點多開始簽，簽到大概十一點，簽到伊
      都手軟了，伊根本沒有欠他那麼多，伊當時也沒有辦法，
      他們又不走，伊走到哪裡他們就跟到哪裡，伊就想先簽給
      他們，事後再去報案˙˙˙（自小客車後來有無被己○○
      他們開走？）有的，伊當天是開一部發財車出去，回來的
      時候他們看到伊的發財車，自小客車停在裡面，當時他們
      問伊兒子那部車子是不是伊的，我兒子說那是爸爸的，他
      們就說，既然來了那部車也要牽走，伊就跟他們說，那部
      車現在還不能異動，因為當時那部車買的時候是要分期，
      伊不能分期，所以用伊工廠師傅的名義買的，他們說沒有
      關係，他們有辦法，他們就寫了汽車買賣合約書，叫車主
      甲○○簽，甲○○說跟他沒有關係，他不簽，甲○○當時
      有喝酒，不理他們，他們也沒有辦法，所以就伊簽了，當
      他們要把車子開走的時候，伊太太還下跪叫己○○不要把
      車子開走，己○○說這已經不關他的事了，他已經交給他
      們處理了，他們還是不理等語（見原審卷第262頁至第236
      頁）。及其妻李翠屏於原審調查中所述：（當時有無跟你
      們說如果不還錢的話，就要把東西搬走？）有，伊等租那
      個廠房是做汽車零件的，伊等是跟人家代工的，那些零件
      是客戶的，只有加工的機器是伊等的˙˙˙他說你再不簽
      的話就要把伊等東西搬走˙˙˙他就說不給錢的話就要搬
      東西，要不然寫本票，伊等當時因為這些東西是伊等全部
      的家當，且最主要他們要搬的東西不是伊等的東西，所以
      伊等感到害怕˙˙˙伊跟他說這部車子當時都是伊家在用
      ，希望不要把車子牽走，他們跟伊說不讓他們把車子牽走
      的話，就要讓他們把工廠裡面的東西搬走等語（見原審卷
      第62月至第63頁）。彼等均指陳與被告己○○前揭投資應
      返還款項，並非如被告己○○上開所指金額，雙方認知差
      距過大，但被告己○○等人當時人數眾多，且以要搬走工
      廠內器具零件為由相脅，使彼等害怕不得不從。然查：
    (1)依李翠屏於原審調查中所述：（他們在討論事情的全程你
      是否有參與？）有一些時間沒有在那邊，因為工廠很大，
      要上上下下處理事情，他們並沒有妨礙伊等去處理事情，
      他們其中一個叫伊去影印東西，好像是協議書，伊也有出
      去到伊等新屋街上的影印店影印等語，及其於原審審理中
      所述：（你出去印東西之前，被告他們是否已經要求叫你
      們全部要還錢，否則就要搬東西？）對的，（是否在你出
      去印東西之前，被告就有講你兒子在哪裡唸書他們都知道
      ？）是的等語，及證人甲○○於原審調查中所述：（你老
      闆有無請你去報警處理？）當時沒有，他們走了以後才有
      請伊去報警等語（以上見原審九十二年八月六日訊問筆錄
      、同年十一月十八日審判筆錄）。則依丁○○、李翠屏上
      開所述當時不僅財產遭受威脅，家庭生活安全亦遭危害，
      何以李翠屏在得以曾外出上街影印東西，且行動未受到拘
      束之情形，得從容對外求援情況下，竟未為任何報警或求
      援之舉措？
    (2)依被告壬○○、乙○○、庚○○及辛○○於警詢及偵、審
      中所述，其等到丁○○住處後，並未進入工廠內搬東西，
      其等都在外面等，不知裡面談什麼云云，此節亦經李翠屏
      於原審調查中陳稱：當時四點多的時候，是己○○及張耀
      焜還有三個年輕人先過來，後來來了幾台車子沒有進來在
      外面等，等了大約二小時後即先離去等語屬實。依李翠屏
      於原審調查中所述：（他們在那邊待了多久？）四點多到
      十一點多等語。及被告己○○、戊○○及丙○○於原審及
      本院調查中所述，當天要催討債務，認為丁○○可能無法
      償還，而有搬工廠內器具之打算，才找了被告辛○○叫好
      「回頭車」，並請壬○○找人（即乙○○、庚○○及辛○○等）前去協助搬貨等情。以被告己○○等七人當時情況
      ，在丁○○拒絕後，大可逕行搬走工廠內器具，何以捨此
      不為，先要被告壬○○、乙○○、庚○○及辛○○離去，
      而由被告己○○、戊○○及丙○○續在該處停留，且苟被
      告己○○等有強制脅迫告訴人還債，於人多勢眾之情形下
      ，衡情理應於短暫時間內即足以逼令告訴人就範，何需花
      費時間將近七個小時久？且查被告戊○○於本院準備程序
      復陳稱：其等耗費七小時之久，與告訴人慢慢商談，最後
      討論出雙方均能接受之解決方案，其等於其間並詢問告訴
      人是否有能力實現和解方案，不要勉強，所以最後告訴人
      按照其本身當時之償債能力，簽發四十三張本票，同意按
      月清償六萬元等情，此有卷附告訴人丁○○所簽發之協議
      書及本票影本足稽（見偵查卷第47頁、第50頁至第59頁）
      ；衡情，若被告等有恃眾對告訴人施以不法脅迫或強制手
      段，並已直接拘束告訴人之自由意志，使告訴人達到難以
      抗拒之程度，衡情被告等何須不厭其煩與告訴人商談達七
      小時之久，且不命令告訴人立即提出錢財或指示伊應於短
      期內儘速償清債務，卻容任告訴人簽發數量共達四十三張
      之俗稱「玩具本票」，按月給付六萬元？俱見被告等所稱
      ：其等並未脅迫或強制告訴人云云，與事實無違。
    (3)此外，依李翠屏於原審調查中所述：有人問汽車是誰的，
      汽車是證人甲○○的名下，他們說這部車子值七萬元，如
      果說還他們七萬元的話，這部車子就還給伊等，本票裡面
      也扣七萬元起來等語，及其於原審審理中所述：本票要如
      期兌現，同時伊也再還七萬元，車子才會還給伊，（七萬
      元可以算在次一期的本票金額扣除？）是的等語。不僅核
      與被告己○○、戊○○及丙○○上開所辯：系爭汽車係用
      以擔保簽發本票兌現等語相符，且查若被告等有強行取走
      該汽車之意圖，何須與告訴人約定若清償七萬元即可取回
      該車輛？並酌依李翠屏於原審審理中所述：（他們要把自
      小客車開走之前是誰去整理車子的？）是伊跟伊兒子去整
      裡的，因為他們要開走，叫伊把車上的東西拿下來等語，
      足見被告等於取走該車輛前，已預留並容任告訴人得取下
      收回車輛內物品之機會與時間，亦無告訴人上開所指，不
      顧其等反對逕行將系爭車輛開走之情，彰彰甚明。又查因
      被告己○○與告訴人間之債務糾紛存在已久，告訴人且一
      再閃躲不願解決，於告訴人丁○○長久以來信用一向不佳
      之情形下，被告己○○雖取得告訴人丁○○所簽立之協議
      書及本票，然擔心分文無法兌現，乃要求告訴人提出前開
      車輛為擔保，且應允於告訴人清償七萬元後，立即歸還車
      輛，此處理方式符合一般正當之處理債務程序，難謂涉有
      何不法行徑。
    (4)綜上所述，被告己○○當時既已偕同戊○○、丙○○、壬○○、乙○○、庚○○及辛○○欲催討債務，且以丁○○
      並不諱言先前一曾再躲避被告己○○催討債務之情況下，
      被告己○○等本有欲取走工廠內器具抵償之打算，但被告
      壬○○、乙○○、庚○○及辛○○等人不僅並未進入丁○○工廠，甚至在等候二小時後於告訴人簽發前開本票及同
      意被告己○○及戊○○、丙○○等開走前開車輛之前，即
      先行離去，且被告己○○、戊○○及丙○○又在該處停留
      時間達七小時，且此停留期間，丁○○之妻李翠屏不僅應
      被告己○○等人所請，曾外出影印相關資料，然伊於行動
      並未受到拘束之情形下，竟未為任何求救舉措等情以觀，
      被告己○○、戊○○及丙○○辯稱上開簽立本票、協議書
      及簽具汽車買賣合約書、取得系爭汽車，係經過與丁○○
      、其妻李翠屏協商，其等同意後而為一事，可堪信實。
六、綜前事證，被告己○○與告訴人丁○○間確存有借款及投資
    款項尚未結算理清之情形，且告訴人丁○○一再躲避，置被
    告己○○之催討於不理，則被告己○○乃請託被告戊○○及
    丙○○，並輾轉找來其餘被告，一同前去告訴人處，經由雙
    方長時間協商，告訴人乃簽立前揭本票、協議書，應允按月
    分期還債，並因告訴人信用不良，並無任何擔保可確保日後
    債務之履行，乃經告訴人同意暫時保管前開車輛，約定告訴
    人一旦清償七萬元，即歸還車輛，已如前述。即此，因被告
    等主觀上前去處理債務問題，縱關於確切之債務金額為若干
    ，彼此存有差異；但告訴人丁○○、李翠屏上開所指遭被告
    己○○等七人相脅一事，並非毫無瑕疵可指，而被告己○○
    等七人上開所辯，亦有如前述堪以採信之處，此外，復查無
    其他積極證據足認被告己○○等七人確有公訴人所指強制犯
    行，按上說明，原審為被告等七人無罪諭知，於法並無違誤
    。綜上，檢察官循告訴人之請求，以陳詞提起上訴，指摘原
    審判決不當，為無理由，應予駁回。
七、被告等七人經本院合法傳喚無正當理由，未於本院審理期日
    到庭應訊，此有本院審理期日通知送達回證、報到單及審理
    筆錄、本院出入監簡列表足憑，本院爰不待其陳述逕為判決
    。
八、據上論斷，應依刑事訴訟法第368條、第371條，判決如主文
    。
本案經檢察官陳玉珍到庭執行職務。
中　　華　　民　　國　　94　　年　　11　　月　　8　　日
　　　　　　　　　刑事第十二庭 審判長法　官　李文成
　　　　　　　　　　　　　　　 　    法　官　王復生
　　　　　　　 　 　　　　　　 　　　法　官　周盈文
以上正本證明與原本無異。
不得上訴。
                                     書記官　余姿慧
中　　華　　民　　國　　94　　年　　11　　月　　8　　日
